臺灣臺北地方法院民事裁定　　　　　　 94年度勞小上字第1號
上　訴　人　甲○○○航空貨運承攬有限公司
　　　　　　　　　　　台北市中山區○○○路○段十九巷四十
　　　　　　　　　　　　八號一樓
法定代理人　乙○○
訴訟代理人　丙○○
被上訴人　　丁○○　　台北縣板橋市○○路三十二巷四十四號
　　　　　　　　　　　　三樓
上列當事人間請求給付資遣費等事件，上訴人對於中華民國93年
9月21日臺灣臺北地方法院臺北簡易庭93年度北勞小字第91號第
一審判決提起上訴，本院裁定如下：
    主  文
上訴駁回。
第二審訴訟費用新台幣壹仟伍佰元由上訴人負擔。
    理  由
一、按對於小額程序之第一審裁判上訴，非以其違背法令為理由
    ，不得為之；至其上訴狀應記載上訴理由，表明下列各款事
    項：一、原判決所違背之法令及其具體內容。二、依訴訟資
    料可認為原判決有違背法令之具體事實，民事訴訟法第436
    條之24第2項、第436條之25分別定有明文。而所謂判決違背
    法令，其上訴狀或理由書應有具體之指摘，並揭示該法規之
    條項或其內容，若係成文法以外之法則，應揭示該法則之旨
    趣，倘為司法院解釋或本院之判例，則應揭示該判解之字號
    或其內容，如依民事訴訟法第469條所列各款事由提起第三
    審上訴者，其上訴狀或理由書應揭示合於該條款之事實。
二、查本件訴訟標的金額為新台幣（下同）96250元，未逾10萬
    元，依民事訴訟法第436條之8第1項，訴訟標的金額未逾10
    萬元，應適用小額訴訟程序，其上訴意旨非以判決違背法令
    為理由，則不得為之。
三、上訴意旨略以：被上訴人於上訴人公司僅支領四個月薪資，
    並無勞保資料，上訴人於93年3月3日以中解即字第0930303
    號解雇之員工，有被上訴人及第三人郭國津，而郭國津在職
    期間，即申請設立海匯國際快捷有限公司，與上訴人同行，
    上訴人查獲被上訴人於93年2月24日上班時間利用上訴人持
    有車輛，將上訴人客戶貨物用海匯國際快捷有限公司之收貨
    單，收送客戶貨物，即被上訴人領取上訴人薪資，卻利用上
    訴人生財器具謀取私人利益，意圖接收上訴人之客源，蓄意
    侵害上訴人利益。而前總經理林國正任職期間，並未召開董
    事會將此事提案討論，縱容員工在職期間設立同行公司，涉
    嫌將業務移轉至第三人，使上訴人業績急速萎縮，上訴人於
    93年8月16日即以中秘解字第09307016號人事命令解聘，林
    國正卻仍於同年9月7日以上訴人總經理身分到庭，並指稱;
    上訴人有承諾發放遣散費乙節，存屬無稽之談，殊不足採信
    。上訴人以被上訴人違反勞動基準法第12條第4、5款規定，
    於93年3月3日公告解雇被上訴人，於法有據云云。
四、經查，原判決以被上訴人已經證明兩造間屬勞動契約關係，
    且兩造已經合意被上訴人兩個月間不至同行工作，上訴人即
    發給資遣費，而認定上訴人有發給資遣費及預告工資予被上
    訴人之義務，並無違背法令之處。上訴人指摘被上訴人有於
    93年2月24日上班時間利用上訴人持有車輛，將上訴人客戶
    貨物用海匯國際快捷有限公司之收貨單，收送客戶貨物，及
    證人林國正之證詞是否可取，屬於原審認定事實、證據取捨
    之範疇，上訴人並未具體說明有何不適用法規或適用法規不
    當之情形，並揭示該法規之條項或其內容，及合於民事訴訟
    法第469條第1至5款所列各款之事實，尚難對該判決之如何
    違背法令已有具體之指摘，揆諸前揭說明，上訴人之上訴並
    不合法，應予駁回。
五、本件訴訟費用額，係後附計算書確定如主文第二項所載。
六、據上論結，本件上訴為不合法，依民事訴訟法第436條之32
    第1、2項、第444條第1項前段、第95條、第78 條、第436條
    之19第1項，裁定如主文。
中　　華　　民　　國　　94　　年　　5 　　月　　9 　　日
                   勞工法庭審判長法    官  　張靜女
            　　　　　　　 　　　法　　官    李維心
　　　　　　　 　　　　　　　　　法　　官    李慈惠
右正本係照原本作成
本裁定不得抗告
中　　華　　民　　國　　94　　年　　5 　　月　　9 　　日
　　　　　　　　　　　　　　　　 書 記 官    林秀娥
計  算  書
項      目             金  額（新台幣）        備        註
第二審裁判費           壹仟伍佰元
合    計               壹仟伍佰元
